# ------- RNJAM9OФHN RAHPNN --------



LinkedIn:	www.linkedin.com/in/vitalynichiporenko
Skype:	Vitaly N
E-mail:	nichiporenko.vitaly@gmail.com
Мобильный тел.:	+375 (44) 717-59-82
Местоположение:	Республика Беларусь, Гомель (мобилен)
Дата рождения:	10/08/1988
Имя, фамилия :	Виталий Ничипоренко

------ ДОЛЖНОСТЬ ------

Software Engineer

------ КВАЛИФИКАЦИЯ ------

Работаю с информационными технологиями с 2011 года. Текущий стек технологий: методология DevOps, JS, CSS, Java.

## ------- ОПЫТ РАБОТЫ ------

- CI/CD pipeline, Docker, docker-copmpose, YAML, gitlab-ci, gitlab-runner
- AWS, VPC, EC2, instance, MobaXterm
- SQL, Oracle 9i, 10G, 11G
- JS, Java, C++, PHP
- HTML, CSS
- GitHub, GitLab, Git Bash, Visual Studio Code, Visual Studio, IntelliJ IDEA
- BPMN UMI
- Team management, technical protection of information, System Administrator

------ ЯЗЫКИ ------

Английский - А2 / Русский - родной язык

## ------- ОБРАЗОВАНИЕ ------

- 2016-2018 / ІВА институт ИТ и бизнес администрирования /Проектирование программного обеспечения информационных систем/ Программист / Диплом / Минск, Республика Беларусь
- 2006-2011 / ГГУ им. Франциска Скорины / Физика / преподаватель физики и информатики / Диплом / Гомель, Республика Беларусь
- 2014 / Курсы / Институт повышения квалификации и переподготовки кадров в области технологий информатизации и управления БГУ / Комплексная защита информации / сертификат / Минск, Республика Беларусь

# ------ ОБО МНЕ -----

Я предпочитаю здоровый образ жизни. В свободное время занимаюсь саморазвитием. Прошел курс «Java» в компании Senla. Обладаю аналитическим складом ума, умею рационально организовать свой рабочий день, есть управленческие навыки. Могу работать как в команде, так и самостоятельно. Моя сильная сторона - это умение находить нестандартные решения, оптимистично относиться к проблемам, которые не смущают, а наоборот мотивируют к действию. Имею опыт написания программ на C++, Java, JS, PHP, интересуюсь и развиваюсь в направлении DevOps. Имею большой опыт работы, в части касающейся, направления System Administrator.

Моя цель - стать лучшим специалистом и улучшить свои профессиональные навыки. Есть опыт публичных выступлений от 3 до 50 слушателей.

#### ------ ОПЫТ РАБОТЫ -----

# Инженер-программист фриланс

2019/10

#### Frontend / Backend

- Fullstack разработка сайтов. Дополнительное написание самостоятельно работающих unit ов - для обратной связи разработчиком. Дополнительно написание unit ов взаимодействующих с CMS сайта для нестандартного разграничения прав пользователей.
- Модификация кода сайтов под SEO-оптимизацию и продвижение в поисковых системах.
- Построение и внедрение IT инфраструктуры в кафе, в том числе: применение технологии бесшовного Wi-Fi роуминга CAPsMAN (на базе RouterOS), настройка RDP Windows/MacOS, видеонаблюдения, аудио, настройка сетевых кассовых принтеров, гаджетов на базе Windows/MacOS/iOS для взаимодействия с сервисом Quick Resto, консультировал заказчика и принимал участие при инсталляции в кафе Wi-Fi hotspot с авторизацией пользователей через номер мобильного телефона.
- Полный цикл CI/CD pipeline, Docker, Docker-compose, Gitlab-CI, app node.js, ngnx proxy.
- AWS/RDS/EC2/VPC

#### МВД

# Старший инженер программист

отделения эксплуатация автоматизированных систем, Гомель 2015/02 – 2019/10

Организация работы команды из 5 человек, техническое обслуживание компьютерных сетей, администрирование, установка, настройка серверов Windows 2003/2008/2012, Linux, DB Oracle, FTP, VMWARE, Active Directory, DNS, DHCP, полная техническая поддержка пользователей (150 ПК), настройка систем видеонаблюдения, администрирование баз данных Oracle 9i, 10G, 11G, ежемесячное написание SQL-скриптов для отчетов и анализируемых данных с конвертацией в HTML документ и размещение на локальном web-ресурсе, разработка хранимых процедур, триггеров, разработка внутреннего web-ресурса, внедрение новых технологий, написание технической документации, обеспечение технической защиты информации, аудит компьютерных информационных систем.

Настроил и адаптировал систему распознавания графической информации с информационной БД (выборкой из Oracle DB) для сверки на наличие совпадений.

#### Начальник

технического отделения, Минск 2012/10 – 2015/02 Планирование и организация работы коллектива, администрирование серверов Windows 2003/2008 /2012, 1С сервер, Kerio Control, разработка web-сайта, полная поддержка и развитие IT инфраструктуры, внедрение новых технологий, написание технической документации, составление ТЗ, внедрение и программирование внутренней мини АТС, проведение тренингов по обучению персонала современным IT технологиям, обеспечение технической защиты информации, аудит компьютерных информационных систем

# Старший инженер технического отделения (системный администратор), Минск 2011/08 - 2012/10

поддержка IT инфраструктуры, администрирование серверов, поддержка пользователей порядка 100 рабочих мест, администрирование web-сайта, администрирование серверов Windows 2003/2008 /2012, обеспечение технической защиты информации, аудит компьютерных информационных систем

2